【裁判字號】    98,金訴,20
【裁判日期】    990809
【裁判案由】    違反銀行法等
【裁判全文】
臺灣臺中地方法院刑事判決              98年度金訴字第20號
公  訴  人  臺灣臺中地方法院檢察署檢察官
被      告  丙○○
指定辯護人  本院公設辯護人  戊○○  
被      告  丁○  
指定辯護人  本院公設辯護人  戊○○  
上列被告等因違反銀行法等案件，經檢察官提起公訴（九十八年
度偵字第一九四一九號、第二三０五八號、第二三０五九號、第
二三二六七號），本院判決如下：
    主  文
丙○○共同意圖營利，違反不得使大陸地區人民非法進入臺灣地
區之規定，累犯，處有期徒刑年貳月，扣案如附表一編號二所
示之物，沒收。又共同明知為不實之事項，而使公務員登載於職
務上所掌之公文書，足以生損害於公眾，累犯，處有期徒刑伍月
，扣案如附表二編號三至五所示之物，沒收。又藏匿犯人，累犯
，處有期徒刑月。又共同意圖營利，違反不得使大陸地區人民
非法進入臺灣地區之規定，累犯，處有期徒刑年貳月。又意圖
使女子與他人為性交之行為，而容留以營利，累犯，處有期徒刑
拾月，扣案如附表一編號一、二、附表二編號一、二所示之物，
均沒收。又共同違反非銀行不得辦理國內外匯兌業務之規定，累
犯，處有期徒刑壹年捌月；扣案如附表一編號三、如附表三所示
之物沒收，未扣案之犯罪所得新臺幣壹佰貳拾玖萬玖仟壹佰肆拾
元，與丁○、自稱「連先生」、「張真心」、「連惠華」之成年
人連帶沒收，如一全部或一部不能沒收時，以其等之財產連帶抵
償之。應執行有期徒刑伍年陸月，扣案之附表一編號一至三、附
表二編號一至五、附表三所示之物，沒收，未扣案之犯罪所得新
臺幣壹佰貳拾玖萬玖仟壹佰肆拾元，與丁○、自稱「連先生」、
「張真心」、「連惠華」之成年人連帶沒收，如一全部或一部不
能沒收時，以其等之財產連帶抵償之。
丁○共同違反非銀行不得辦理國內外匯兌業務之規定，處有期徒
刑壹年捌月。扣案如附表一編號三、附表三所示之物，沒收；未
扣案之犯罪所得新臺幣壹佰貳拾玖萬玖仟壹佰肆拾元，與丙○○
、自稱「連先生」、「張真心」、「連惠華」之成年人連帶沒收
，如一全部或一部不能沒收時，以其等之財產連帶抵償之。
    事  實
一、丙○○前曾因妨害風化案件，經臺灣高等法院判處有期徒刑
    一年二月，經提起上訴後，再經最高法院於民國九十四年十
    一月二十四日駁回上訴而確定，嗣經減刑減為有期徒刑七月
    ，於九十六年十月十四日縮刑期滿而執行完畢。詎猶不知悔
    改，而為下列行為：
(一)丙○○明知大陸地區人民非經主管機關許可，不得進入臺灣
    地區，且大陸地區人民倘無與臺灣地區人民結婚之真意，即
    不得以配偶身分入境臺灣地區，為使大陸地區女子甲○○（
    另經檢察官依職權為不起訴處分）非法入境臺灣地區從事賣
    淫工作，竟與姓名年籍不詳、綽號「老鄧」之大陸地區成年
    男子（下稱「老鄧」）、劉俊宏（業經檢察官追加起訴，現
    於泰國另案羈押中，俟到案後另行審結）共同基於意圖營利
    ，使大陸地區人民非法進入臺灣地區之犯意聯絡，並另與劉
    俊宏、甲○○共同基於使公務員登載不實之犯意聯絡，約定
    丙○○可獲取人民幣一萬元，並抽取甲○○部分賣淫所得、
    甲○○則需每半年支付劉俊宏新臺幣（下同）十萬元，由丙○○介紹劉俊宏前往大陸地區，並由「老鄧」安排，於九十
    七年十月九日，與甲○○在福建省寧德市辦理虛偽之結婚登
    記，並取得該市公證處核發之結婚公證書，再持向財團法人
    海峽交流基金會辦理驗證，之後由劉俊宏持上揭相關證件向
    內政部入出國及移民署申請甲○○入臺許可，甲○○乃於九
    十八年二月五日以「團聚」名義入境臺灣地區，丙○○、「
    老鄧」、劉俊宏藉此非法方式使大陸地區女子甲○○進入臺
    灣地區從事賣淫工作。其後於九十八年四月二十八日，劉俊
    宏再向其戶籍所在地之桃園縣蘆竹鄉戶政事務所，申請辦理
    其與甲○○結婚之登記，並提出上開結婚公證書、驗證書，
    使不知情之承辦公務員將「劉俊宏於九十七年十月九日與大
    陸地區人民甲○○結婚」之不實事項，登載於職務上所掌之
    戶籍登記簿及戶籍謄本等公文書上，足以生損害於戶政機關
    管理戶籍之正確性。
(二)丙○○明知大陸地區人民乙○○（另經檢察官為不起訴處分
    ）未向內政部警政署入出境管理局申請許可，然為使乙○○
    入境臺灣地區從事賣淫工作並從中抽取利益，竟與大陸地區
    年籍不詳之成年人、駕駛不詳船舶之不詳姓名年籍成年人及
    於臺灣地區駕駛計程車接應之不詳年籍成年人（下稱不詳之
    成年人等三人）共同基於意圖營利，使大陸地區人民非法進
    入臺灣地區之犯意聯絡，先由乙○○支付在大陸地區不詳成
    年人人民幣三萬元為代價，由該大陸地區不詳成年人安排乙○○於九十八年五月一日在福建省沿海某處，搭乘不詳之成
    年人駕駛之船舶，擅自駛至臺灣地區某處沿岸停留，下船後
    ，未經許可入境臺灣地區，隨即由在臺灣地區不詳成年人駕
    駛計程車載送至桃園縣中壢市某處，交予前來接應之丙○○
    ，以安排賣淫事宜（詳後述）。另丙○○明知乙○○係以上
    開非法方式偷渡入境之犯人，竟基於藏匿人犯之犯意，將乙○○安排居住在桃園縣中壢市○○路三六六號九樓之三而藏
    匿之。
(三)丙○○另基於反覆實施意圖使女子與他人為性交之行為，而
    容留、媒介（起訴書漏載容留）以營利之犯意，於甲○○、
    乙○○各非法入境後，即先後安排甲○○、乙○○居住在桃
    園縣中壢市○○路三六六號九樓之三而容留之，伺機安排其
    二人從事性交易。旋自九十八年四月間起至同年八月十一日
    為警查獲止，遇有不特定男客與其聯絡要求性交易時，丙○○即以其所有如附表一編號一、二所示之電話撥打甲○○使
    用之門號0000000000號行動電話（SIM卡為丙○○所有交付
    甲○○使用）、自九十八年五月二日起至同年八月十一日止
    ，以上揭電話撥打乙○○使用之門號0000000000號行動電話
    （SIM卡為丙○○所有交付乙○○使用），與甲○○、乙○○聯絡性交易事宜，並駕車載送甲○○、乙○○前往與客人
    約定之位於桃園縣中壢市之星光旅館、儷灣汽車旅館及位於
    苗栗縣頭份鎮之豪美旅館等處，而媒介、容留甲○○、乙○○與不特定男客從事性交易行為，約定代價為每五十分鐘收
    費二千二百元至三千五百元不等，甲○○、乙○○均從中抽
    取一千元，其餘歸丙○○取得。
二、丁○明知除法律規定外，非銀行不得辦理國內外匯兌業務，
    竟自附表四所示之九十七年三月十三日起至九十八年八月十
    一日止，與大陸地區之自稱「張真心」、「連惠華」之夫妻
    （均成年人，下稱張姓夫妻二人）共同基於反覆非法辦理國
    內外匯兌業務之犯意聯絡，約定由丁○提供其在臺北縣新店
    市○○路二號所申請之合作金庫商業銀行六合分行帳戶（帳
    號0000000000000號，下稱合庫六合分行），作為臺灣地區
    與大陸地區需要使用或兌換人民幣、新臺幣之不特定人辦理
    匯兌，每次匯款丁○均可獲取一定比例金額之報酬。其方式
    為：由張姓夫妻二人指示在臺灣地區需要匯兌至大陸地區之
    不特定人，將欲匯款之金額以新臺幣或存入或匯入上揭帳戶
    內，待款項匯入後，再由張姓夫妻二人以傳真方式告知丁○
    須轉匯之臺灣地區金融機構帳號及金額，丁○即依指示，從
    上揭合庫六合分行帳戶中匯款至如附表五所示之人（受款人
    丁○部分除外，起訴書漏未扣除）之指定金融機構帳戶中，
    並將匯款情形傳真予張姓夫妻二人，之後待臺灣地區入帳後
    ，張姓夫妻二人即將扣除利潤或匯差後之金額換算成人民幣
    ，存入或匯入臺灣地區匯款人指定之大陸地區帳戶或交付人
    民幣現金予大陸地區之受款人；張姓夫妻二人另收取欲自大
    陸地區匯兌至臺灣地區之不特定人之人民幣現金或匯款後，
    通知臺灣地區不詳之人將等值之新臺幣匯入丁○之上開帳戶
    ，再指示丁○轉匯至臺灣地區之受款人帳戶（自九十七年三
    月間起丁○所接受匯款及轉匯出之金額各詳如附表四、五中
    所示，惟附表五所示匯款予丁○部分應除外），之後丁○乃
    依張姓夫妻二人之指示，自行將其所應獲取之報酬從上揭合
    庫六合分行帳戶中轉匯至丁○如附表六所示之各帳戶中，迄
    九十八年七月十五日止，丁○共獲取之不法所得共一百二十
    九萬九千一百四十元（匯款之時間、金額、帳戶詳如附表六
    所示）。而丙○○亦明知除法律另有規定者外，非銀行不得
    辦理國內外匯兌業務，竟與大陸地區自稱姓連之不詳年籍成
    年男子（下稱「連先生」）、張姓夫妻二人、丁○共同基於
    反覆非法辦理國內外匯兌業務之犯意聯絡，自九十七年四月
    一日起至九十八年七月二十一日止，代不詳姓名之成年人、
    甲○○、乙○○將款項匯回大陸地區，先由「連先生」告知
    丙○○可供匯款之丁○之上揭銀行帳戶後，由丙○○將不詳
    姓名之成年人、甲○○、乙○○交付之金錢，依「連先生」
    指示匯入或無摺存入丁○上揭合庫六合分行帳戶，再將匯款
    收據或無摺存款憑據、大陸地區之入帳帳號傳真予「連先生
    」，經「連先生」與張姓夫妻聯繫後，再由張姓夫妻二人以
    傳真之方式指示丁○匯款至臺灣地區之他人金融機構帳戶，
    待入帳後，「連先生」即將扣除利潤或匯差後之金額換算成
    人民幣，存入或匯入不詳姓名之成年人、甲○○、乙○○指
    定之大陸地區家人帳戶，丙○○、「連先生」、張姓夫妻二
    人及丁○即以上述方式，反覆多次為不詳姓名之成年人、甲○○、乙○○自臺灣地區匯兌人民幣至大陸地區（丙○○參
    與匯入丁○帳戶情形詳如附表四各匯款明細所示、丁○匯款
    情形詳如附表五所示之各匯款明細所示，惟匯款予丁○本人
    部分除外）。
三、嗣為警於九十八年八月十一日上午三時二十二分許，在丙○○所駕駛停放於桃園縣中壢市○○路一九一號之星光旅館前
    之自用小客車上扣得丙○○所有供犯上揭第一次意圖營利，
    違反不得使大陸地區人民非法進入臺灣地區之規定、圖利容
    留性交罪所用之如附表一編號一所示之物、犯圖利容留性交
    罪所用之如附表一編號二所示之物、犯上揭違反銀行法第二
    十九條第一項規定所用之如附表一編號三所示之物；另於同
    日上午五時二十五分許，在甲○○與乙○○居住之桃園縣中
    壢市○○路三六六號九樓之三扣得丙○○所有供犯圖利容留
    性交罪之行動電話SIM卡各一張（如附表二編號一、二所示
    ）、並扣得甲○○所有供犯上揭使公務員登載不實罪所用之
    如附表二編號三至五所示之物）；另於同日上午九時五十分
    許，在丁○位於臺北縣新店市○○路五一巷一弄六號二樓住
    處扣得丁○所有供犯上揭違反銀行法第二十九條第一項規定
    所用之如附表三所示之物。
四、案經行政院海岸巡防署海岸巡防總局中部地區巡防局第九海
    岸巡防總隊、臺中市警察局移送及福建金門地方法院檢察署
    呈請最高法院檢察署檢察總長核轉臺灣臺中地方法檢察署檢
    察官偵查起訴。
    理  由
壹、程序方面：
一、按被告以外之人於偵查中向檢察官所為之陳述，除顯有不可
    信之情況者外，得為證據；又按被告以外之人於檢察事務官
    、司法警察官或司法警察調查中所為之陳述，與審判中不符
    時，其先前之陳述具有較可信之特別情況，且為證明犯罪事
    實存否所必要者，得為證據，刑事訴訟法第一百五十九條之
    一第二項、第一百五十九條之二分別定有明文。偵查中對被
    告以外之人（包括證人、鑑定人、告訴人、被害人及共同被
    告等）所為之偵查筆錄，或被告以外之人向檢察官所提之書
    面陳述，性質上均屬傳聞證據。惟現階段刑事訴訟法規定檢
    察官代表國家偵查犯罪、實施公訴，依法其有訊問被告、證
    人及鑑定人之權，證人、鑑定人且須具結，而實務運作時，
    檢察官偵查中向被告以外之人所取得之陳述，原則上均能遵
    守法律規定，不致違法取供，其可信度極高，職是，被告以
    外之人前於偵查中已具結而為證述，除反對該項供述得具有
    證據能力之一方，已釋明「顯有不可信之情況」之理由外，
    不宜以該證人未能於審判中接受他造之反對詰問，即遽指該
    證人於偵查中之陳述不具證據能力。查本件證人乙○○、甲○○、吳金泉、連培如於偵查中所為之陳述，雖屬傳聞證據
    ，然渠等於偵查中所為證言，均經具結，而被告及辯護人均
    未能釋明上開陳述有何「顯不可信之情況」，且於客觀之外
    部情狀上，難認有何顯不可信之情狀，依刑事訴訟法第一百
    五十九條之一第二項規定，得為證據。
二、又偵查犯罪機關依法定程序監聽之錄音，係以監聽之錄音帶
    為其調查犯罪所得之證據，司法警察依據監聽錄音結果予以
    翻譯而製作之通訊監察譯文，乃該監聽錄音帶內容之顯示，
    此為學理上所稱之「派生證據」，屬於文書證據之一種。於
    被告或訴訟關係人對該譯文之真實性發生爭執或有所懷疑時
    ，法院固應依刑事訴訟法第一百六十五條之一第二項之規定
    ，勘驗該監聽錄音帶以踐行調查證據之程序，俾確認該錄音
    之聲音是否為通訊者本人及其內容與通訊監察譯文之記載是
    否相符，或傳喚該通訊者為證據調查。倘被告或訴訟關係人
    對該通訊監察譯文之真實性並不爭執，即無勘驗辨認其錄音
    之聲音予以調查之必要，法院於審判期日如已踐行提示通訊
    監察譯文供當事人辨認或告以要旨，使其表示意見等程序並
    為辯論者，其所為之訴訟程序即無不合（最高法院九十七年
    度臺上字第五六一號判決意旨可資參照）。本件警方對被告
    丙○○所使用門號0000000000號電話、被告丁○
    所使用之門號0000000000號電話實施通訊監察，
    係經福建金門地方法院法官核發通訊監察書，有各該通訊監
    察書在卷可稽（附於九十八年度警聲搜字第三五一四號偵查
    卷第一四二至一四五頁），經審酌上開通訊監察書之核發過
    程及記載事項，均符合通訊保障及監察法之相關規定，本案
    依前述通訊監察書所實施之通訊監察、錄音，自屬合法。又
    本件承辦警員係依上開通訊監察所得之錄音內容製作通訊監
    察譯文，此有承辦員警所製作之譯文在卷可稽，且檢察官、
    被告及辯護人於本院準備程序中均表示對該通訊監察譯文之
    證據能力不爭執，又該通訊監察譯文經本院於審理時踐行調
    查證據程序，檢察官、被告及其辯護人對於卷附通訊監察譯
    文之證據能力未有所爭執，且迄本院言詞辯論終結前，均未
    主張有刑事訴訟法第一百五十九條第一項不得為證據之情形
    ，是應認已同意卷內通訊監察譯文得作為證據，揆諸前揭說
    明，上開通訊監察譯文自有證據能力。
三、再按被告以外之人於審判外之陳述，雖不符刑事訴訟法第一
    百五十九條之一至第一百五十九條之四之規定，而經當事人
    於審判程序同意作為證據，法院審酌該言詞陳述或書面陳述
    作成時之情況，認為適當者，亦得為證據。當事人、代理人
    或辯護人於法院調查證據時，知有第一百五十九條第一項不
    得為證據之情形，而未於言詞辯論終結前聲明異議者，視為
    有前項之同意，刑事訴訟法第一百五十九條之五定有明文。
    核其立法意旨在於傳聞證據未經當事人之反對詰問予以核實
    ，原則上先予排除。惟若當事人已放棄反對詰問權，於審判
    程序中表明同意該等傳聞證據可作為證據；或於言詞辯論終
    結前未聲明異議，基於尊重當事人對傳聞證據之處分權，及
    證據資料愈豐富，愈有助於真實發見之理念，且強化言詞辯
    論主義，使訴訟程序得以順暢進行，上開傳聞證據亦均具有
    證據能力。查：本判決除上揭所述外，下列所引之被告以外
    之人於警詢所為之陳述及卷內其他書證（供述證據部分），
    查無符合同法第一百五十九條之一至之四等前四條之情形，
    檢察官、被告、被告之辯護人於本院準備程序中均表示對該
    等傳聞證據之證據能力均不爭執，並於本院審理時並未就卷
    內其他證據資料之證據能力有所爭執，且迄本院言詞辯論終
    結前，均未主張有刑事訴訟法第一百五十九條第一項不得為
    證據之情形，是應認已同意卷內證據均得作為證據，且經本
    院審酌上開傳聞證據作成時，較無人情施壓或干擾，亦無不
    當取證之情形，認為以之作為本案之證據亦屬適當，是上揭
    傳聞證據自具有證據能力，合先敘明。
貳、實體方面：
一、訊據被告丙○○對於上揭與「老鄧」、另案被告劉俊宏共同
    以假結婚之方式使大陸地區女子甲○○入境臺灣地區，並於
    九十八年四月二十八日，由另案被告劉俊宏向其戶籍所在地
    之桃園縣蘆竹鄉戶政事務所申請辦理其與甲○○結婚之登記
    ，使不知情之承辦公務員將「劉俊宏於九十七年十月九日與
    大陸地區人民甲○○結婚」之不實事項，登載於職務上所掌
    之戶籍登記簿及戶籍謄本等公文書上、另將偷渡入境而屬於
    犯人之證人乙○○藏匿在桃園縣中壢市○○路三六六號九樓
    之三居住、且於上揭時、地容留大陸地區女子即證人甲○○
    、乙○○二人與他人從事性交易行為，並從中抽取利益、另
    確有透過上述非法匯兌方式，將證人甲○○、乙○○交付之
    金錢入被告丁○上揭帳戶，之後再透過匯兌之方式轉匯回大
    陸等事實均坦承不諱，惟矢口否認有何上揭與不詳之成年人
    等三人共同意圖營利，而使大陸地區人民即證人乙○○非法
    進入臺灣地區，亦無上揭違反銀行法第二十九條第一項之非
    銀行不得辦理國內外匯兌業務規定之犯行，辯稱：是證人乙○○自己打電話給伊，說是大陸那邊的人告訴她的，伊是後
    來才知道證人乙○○是偷渡進來的；又因銀行規定超過三萬
    元之匯款要核對身分證，證人甲○○、乙○○並無身分證而
    無法辦理，伊純粹是幫證人甲○○、乙○○的忙，不知道存
    錢也會犯法，否則伊不會將真實姓名、身分證號碼都寫下去
    ，之後如何匯兌是「連先生」他們的事情，伊完全不知道，
    亦不認識被告丁○云云。另訊之被告丁○則對上揭自附表四
    所示之九十七年三月十三日起至九十八年八月十一日止，為
    貪圖小利，而依大陸地區之張姓夫妻二人指示，提供其合庫
    六合分行帳戶，作為臺灣地區與大陸地區需要使用或兌換人
    民幣、新臺幣之不特定人辦理匯兌使用，並依指示從上揭合
    庫六合分行帳戶中匯款至如附表五所示之指定金融機構帳戶
    中，之後將匯款情形傳真予張姓夫妻二人，之後待臺灣地區
    入帳後，張姓夫妻二人即將扣除利潤或匯差後之金額換算成
    人民幣，存入或匯入臺灣地區匯款人指定之大陸地區帳戶或
    交付人民幣現金予大陸地區之受款人；張姓夫妻二人另收取
    欲自大陸地區匯兌至臺灣地區之不特定人之人民幣現金或匯
    款後，通知臺灣地區不詳之人將等值之新臺幣匯入被告丁○
    之上開帳戶，再指示被告丁○轉匯至臺灣地區之受款人帳戶
    （自九十七年三月間起丁○所接受匯款及轉匯出之金額各詳
    如附表四、五中所示），之後被告丁○乃依張姓夫妻二人之
    指示，自行將其所應獲取之報酬從上揭合庫六合分行帳戶中
    轉匯至其所有如附表六所示之各帳戶中，迄九十八年七月十
    五日止，丁○共獲取之不法犯罪所得共一百二十九萬九千一
    百四十元（所得之金額、帳戶詳如附表六所示）等事實均坦
    承不諱，惟辯稱：不知道這樣的行為是犯法的云云。經查：
(一)上揭被告丙○○為圖使證人甲○○入境來臺從事賣淫工作可
    從中抽取證人甲○○賣淫部分所得及可獲得人民幣一萬元代
    價，乃共同與「老鄧」、另案被告劉俊宏以假結婚之方式使
    大陸地區女子即證人甲○○非法進入臺灣地區，並由另案被
    告劉俊宏為不實結婚登記之申請，而使公務員將該不實事項
    登載於職務上所掌之戶籍登記簿及戶籍謄本等公文書上、另
    藏匿偷渡入境而屬於犯人之證人乙○○及被告丙○○意圖營
    利，而容留證人甲○○、乙○○與不特定之男客為性交行為
    等事實，除據被告丙○○於警詢、檢察官偵查及本院訊問、
    審理時之自白外，並經證人甲○○於警詢、檢察官偵查及本
    院審理時證述屬實（見臺中地檢九十八年度偵字第一九四一
    九號偵查卷第十八至二十頁、第六五至六八頁、本院九十九
    年五月三日審判筆錄）、復經證人乙○○於偵查及本院審理
    時具結證稱屬實，且有如附表一編號一、二及附表二編號一
    至五所示之物扣案可資佐證，此外，復有門號000000
    0000號行動電話通訊監察譯文、雙向通聯比對資料附卷
    可稽，是被告丙○○此部分自白，應與事實相符，而屬可採
    。又另案被告劉俊宏（即人頭丈夫）通謀同意以虛偽方式與
    證人甲○○辦理假結婚，並於證人甲○○九十八年二月五日
    以「團聚」名義、進入臺灣地區以後，即向大陸地區女子即
    證人甲○○按時收取對價（每半年十萬元），而被告丙○○
    對於證人甲○○以假結婚名義而非法進入臺灣地區之犯行，
    除收取人民幣一萬元外，且係意圖分享取得證人甲○○來臺
    後賣淫之所得，並已分別取得不法金額，被告丙○○、另案
    被告劉俊宏人主觀上係基於營利之意圖甚明。而刑法上「意
    圖營利」係指行為人主觀上有牟利意圖，本件另案被告劉俊
    宏既出於獲取對價之意，由被告丙○○、「老鄧」安排與大
    陸地區人民即證人甲○○假結婚，之後復使之來臺，顯見另
    案被告劉俊宏與被告丙○○、「老鄧」間確有犯意聯絡及行
    為分擔，應成立臺灣地區與大陸地區人民關係條例第七十九
    條第二項之意圖營利使大陸地區人民非法進入臺灣地區罪之
    共同正犯（臺灣高等法院暨所屬法院九十五年法律座談會刑
    事類提案第三十號法律問題研討結果參照）。
(二)被告丙○○雖否認有何與上揭該不詳之成年人等三人共同以
    偷渡之方式使證人乙○○進入臺灣地區之犯行，然：
 1、被告丙○○於警詢時供稱：「（問：乙○○來台從事性交易
    工作是由你介紹來台的嗎？）她是由綽號『阿賓』的男子叫
    他打電話給我的。」、「我與『阿賓』不熟。」等語（見臺
    中地檢九十八年度偵字第一九四一九號偵查卷第七七頁）。
    於九十八年八月二十七日檢察官偵查中具結證稱：「（問：
    『阿賓』是做什麼的？）『阿賓』是大陸人，我也不認識他
    ，是偷渡到臺灣的乙○○打電話給我時說是『阿賓』叫她打
    電話給我的，說電話是『阿賓』給她的，我在大陸時是有認
    識一個叫『阿賓』的人，但不確定是不是乙○○說的『阿賓
    』，我在大陸開婚姻介紹所，『阿賓』有我的電話。」等語
    （見臺中地檢九十八年度偵字第一九四一九號偵查卷第八九
    頁）。於本院訊問時復供稱：「...我是在福建寧德做婚姻
    介紹所，我是有苦衷，我家裡都沒有錢，所以才這樣做，安
    排一個偷渡客從事性交我可以抽六百元，偷渡不是我安排的
    ，但是我知道，大陸那邊的人只有講一個名字而已，我不認
    識，我先安排乙○○住在桃園中壢是準備要接客的，此部分
    起訴犯罪事實是實在的，我參與的部分是剛剛講的。」等語
    （見本院卷一第二五頁反面），顯見被告丙○○已於本院自
    白對於證人乙○○係偷渡來臺一事，確與臺灣地區與大陸地
    區（下稱兩岸）之人蛇集團有所聯繫而知悉，並在證人乙○○偷渡來臺後，負責開車接應且安排證人乙○○藏匿地點甚
    明。
 2、又證人乙○○於警詢時供稱：「（問：你如何偷渡來臺灣？
    ）我是坐船來的。」、「...經我朋友小鳳介紹我到臺灣工
    作但需要交付三萬人民幣給幫我偷渡的人，後經過好幾個會
    合地點，但我都不知道那是哪裡，後來在九十八年五月一日
    晚上到了海邊，因在海邊都沒有燈光所以我也不知道我將錢
    交給誰，大約在晚上九點左右，上船前我就將錢〈三萬元人
    民幣〉交給某個先生，後來坐了差不多二個小時後就到臺灣
    了。」、「（問：你偷渡到臺灣後如何與臺灣方面的人聯絡
    ？）我要來臺灣之前我朋友有給我電話，叫我到臺灣後打這
    電話就會有人來接我。」、「（問：你朋友給你聯絡的電話
    是幾號？）因我當時是用同船的女孩子所使用之電話打的，
    所以我打完後就將號碼給弄丟了，後來到了臺灣就有的士來
    海邊接我，後來的士就開到一個地方，開的士的人跟我說在
    這下車就有人來接我，後來丙○○就來接我了。」、「（問
    ：你於九十八年五月一日到臺灣後係何人安排你住居處所？
    ）我來臺灣後就由丙○○安排我到桃園縣中壢市○○路三六
    六號九樓之三與甲○○同住。」等語（見海巡署第九岸巡總
    隊中九總字第０九八０００三八六八號卷第十三、十四頁）
    。另於檢察官偵查中具結證稱：「我是在九十八年五月一日
    從大陸偷渡來臺灣的。」、「我是坐船過來的，朋友的朋友
    給我大陸那裡蛇頭的電話號碼，那電話號碼我沒有留，我打
    電話過去後，對方要我到福州，然後就由他們帶我到一些我
    不知道的地方，最後在福建省不知道什麼地方、但不是福州
    ，到了晚上坐船過來，坐了幾個小時到了臺灣，在臺灣的什
    麼地方上岸我也不知道，是一個海邊、不是港口。」、「（
    問：你從大陸坐船來台灣付出什麼代價？）交了三萬元人民
    幣，天色黑黑的，不知道是誰收去的，然後就上船了。」、
    「（問：你到了臺灣上岸後怎麼走、去哪裡？）有計程車來
    載我到中壢，到了中壢後下車司機說有人來接我，我在原地
    等，然後丙○○就來接我。」、「（問：丙○○來接你之前
    你有沒有見過他？）沒有。」、「（問：他來之前你有沒有
    打電話跟他連絡過？）跟我一起坐船的有四個女子，在臺灣
    上岸後我有打電話，打完電話就有計程車來接。」、「（問
    ：丙○○接你去了哪裡？）接我到我在中壢的住處。」等語
    （見臺中地檢九十八年度偵字第一九四一九號偵查卷一第十
    二、十三頁）。於本院審理時具結證稱：「是晚上半夜出來
    的，詳細時間我不清楚，是五月一日凌晨的時候出來的。」
    、「（問：你之前講過你在大陸就有見過丙○○，是否如此
    ？）沒有，我是來臺灣才看過丙○○，是丙○○來接我的。
    」、「（問：你一上岸就看到丙○○的車子？）是先有一部
    車子來接我們，然後換丙○○載我到我被查獲的地點也就是
    我居住的地方。」、「我沒有聯絡，就有人到那裡來接我。
    」、「（問：你是否有付給計程車司機計程車費用？）沒有
    。」、「（問：計程車司機載你到一個地方下車，丙○○就
    來接你？）是的。」、「（問：你下車之後就看到丙○○？
    ）對。」、「是丙○○來接我，我坐上丙○○他的車，就到
    我被抓的家裡。」、「（問：丙○○有跟你談話說他是誰，
    要載你去哪裡？）有，丙○○就跟我說現在要帶我去住家。
    」、「（問：丙○○在跟你談的時候，他怎麼確定你就是要
    來賣淫的人？）我自己也知道，然後丙○○也知道。」、「
    丙○○有確認我的名字，我身上什麼證件也沒有，我不知道
    丙○○是如何知道我是要來臺灣賣淫的。丙○○知道我是搭
    船來的，丙○○如何得知我就不知道。」、「（問：丙○○
    有無問你你是如何來臺灣的？）他沒有問。」、「（問：那
     個女伴最初有跟你講臺灣這個會來接你去賣淫的人是男生
    或是女生？是什麼名字？他的身分背景？會接你到哪裡？）
    都沒有講，只有講說有一個人會接我到中壢，住的地方就是
    在中壢。」、「（問：一開始你偷渡過來的第一天你坐丙○○開的車，是否需要給丙○○錢？）不用。」、「（問：丙○○知道你是偷渡過來的？）應該知道。」、「因為我想我
    偷渡過來，丙○○應該會知道。」等語。
 3、觀之證人乙○○上揭歷次於警詢、偵查及本院審理時所為證
    述偷渡來臺之情節，經核大致相符，足認上揭被告丙○○於
    本院訊問時供稱知悉證人乙○○係偷渡來臺，惟僅負責開車
    接應證人乙○○至其提供之地點藏匿等語，應屬可採。又參
    以證人乙○○於本院審理時復具結證稱：「（問：你之前因
    為本案在警察、檢察官那裡講的話是否實在？）實在。」、
    「（問：都是出於自由意思講出來的？）是的。」、「訊問
    者對你有無強暴脅迫等等不法的行為？）沒有。」等語，足
    認證人乙○○當無甘冒偽證罪之處罰而故意設詞誣陷被告丙○○之必要，是證人乙○○上揭證言應屬可採。另證人乙○○於本院審理時具結證稱：「（問：你要上丙○○的車子之
    前，丙○○有無問你？）沒有。」、「（問：丙○○一見到
    你就跟你講說要載你到住的地方？）是的。」、「（問：計
    程車是一開始你到岸的時候，來接你載你到丙○○要接你的
    地方？）是的，開這部計程車人是一個成年男子。」等語明
    確，若非被告丙○○已知悉證人乙○○係偷渡來臺準備從事
    賣淫工作之人，並與兩岸之人蛇集團成員間早已有所聯繫接
    應事宜，被告丙○○當無於證人乙○○當晚甫偷渡上岸不久
    ，即知悉要開車前往接應證人乙○○，且見面後並未詢問證
    人乙○○係屬何人，而隨即將證人乙○○載往上揭居處藏匿
    之理，是被告丙○○對於證人乙○○偷渡來臺一事，確有與
    屬於兩岸人蛇集團之該不詳之成年人三人間有犯意聯絡及行
    為分擔無誤。
 4、再按臺灣地區與大陸地區人民關係條例第十五條第一款規定
    ：「不得使大陸地區人民非法進入臺灣地區」，而被告丙○○意圖使大陸地區女子即證人乙○○非法進入臺灣地區後從
    事賣淫工作，以從中抽取其賣淫所得，乃與該不詳之成年人
    等三人共同安排證人乙○○偷渡來臺，並在臺灣負責接應工
    作，而使證人乙○○，非法進入臺灣地區，並已取得人民幣
    一萬元不法金額，嗣並安排證人乙○○從事賣淫工作而從中
    抽取利益，則被告丙○○主觀上係基於營利之意圖而為之甚
    明。是被告丙○○事後於本院審理時改稱：並不知道證人乙○○係偷渡來臺，並無上揭違反臺灣地區與大陸地區人民關
    係條例之犯行云云，應與常理不符，不足採信。
(三)關於被告二人違反銀行法第二十九條第一項規定部分：
 1、上揭被告丙○○、丁○與「連先生」、張姓夫妻二人共同基
    於非法辦理國內外匯兌業務之犯意聯絡，由被告丁○提供其
    申設之合庫六和分行帳戶，另被告丙○○自九十七年四月一
    日起至九十八年七月二十一日止，代不詳姓名之成年人、甲○○、乙○○辦理匯款回大陸地區等非法從事兩岸匯兌業務
    等事實（如附表四、五所示匯款紀錄），除據被告丙○○、
    丁○上揭部分之自白外，並經證人甲○○於偵查中及本院審
    理時具結證述（見臺中地檢九十八年度偵字第一九四一九號
    偵查卷一第二十、二一頁、本院九十九年五月三日審判筆錄）
    、證人乙○○於偵查中及本院審理時具結證述（見臺中地檢
    九十八年度偵字第一九四一九號偵查卷一第十四、十七頁、
    本院九十九年五月三日審判筆錄）、證人連培如於警詢及偵
    查中證述（見同上偵查卷一第一三三至一三四頁、一三八至
    一三九頁）、證人王志中（見海巡署中部地區巡防局第九岸
    巡總隊中九總字第０九八００三三八三五號卷(一)第三八至四
    一頁）、證人何東峻（見同上警卷第五一至五四頁）、證人
    何秋連（見同上警卷第五九至六二頁）、證人徐增廷（見同
    上警卷第六六至六七頁）、證人徐信煥（見同上警卷第六八
    至六九頁）、證人張哲儒（見同上警卷第七一至七四頁）、
    證人郭燕璁（見同上警卷第七六至八十頁）、證人廖進功（
    見同上警卷第八四至八五頁）、證人劉民芝（見同上警卷第
    八六至八八頁）、證人鄭天賞（見同上警卷第九十至九三頁
    ）、證人鄭黃阿罔（見同上警卷第九八至一０一頁）、證人
    賴姬文（見同上警卷第一０六至一０九頁）、證人鄒秋梅（
    見同上警卷第一一一至一一二頁）、證人呂春富（見同上警
    卷第一一七至一二０頁）、證人周明正（見同上警卷第一二
    四至一二六頁）、證人吳源智（見同上警卷第一三五至一三
    七頁）、證人周世軒（見同上警卷第一三九至一四二頁）、
    證人林月卿（見同上警卷第一五０至一五三頁）、證人林雪
    蓉（見同上警卷第一五五至一五七頁）、證人古才正（見同
    上警卷第一六八至一七０頁）、證人藍育方（見同上警卷第
    一七一至一七三頁）、證人呂浴沂（見同上警卷第一七五至
    一七八頁）、證人張旭展（見同上警卷第一八三至一八六頁
    ）、證人張家銓（見同上警卷第一八八至一九一頁）、證人
    林勳煜（見同上警卷第一九三至一九四頁）、證人蘇建發（
    見同上警卷第一九五至一九七頁）、證人楊忠復（見同上警
    卷第二０一至二０三頁）等人於警詢時證述屬實，並有扣案
    如附表三所示之ＰＨＩＬＩＰＳ廠牌傳真機一臺、ＮＯＫＩ
    Ａ廠牌手機一具（含0000000000號ＳＩＭ卡一張
    ）、合作金庫銀行帳戶之存摺六本、合作金庫銀行匯款申請
    書代收入傳票一批可資佐證。此外，復有被告丁○合作金庫
    銀行帳戶之開戶資料、交易往來資料、匯款明細表、匯款人
    資料、匯出匯款單、存摺封面及內頁資料、入匯款明細表、
    丁○帳戶匯入明細、新臺幣對人民幣金額匯差統計表、丁○
    帳戶匯出明細、新臺幣對人民幣金額匯差統計表；被告丙○○所使用門號0000000000號、被告丁○所使用之
    門號0000000000號電話之通訊監察譯文、000
    00000000號電話所擷取之傳真資料；國泰世華商業
    銀行雙和分行函覆之王志中帳戶基本資料及匯款交易資料、
    台中商業銀行民雄分行函覆之何東峻匯款單據資料、台灣中
    小企業銀行民雄分行函覆之何秋連匯款申請書、合作金庫銀
    行存款憑條（證人徐增廷匯款資料）、臺南第三信用合作社
    小東分社函覆鄭天賞及鄭黃阿罔之匯款申請書、陽信商業銀
    行三鳳分行函覆之鄒秋梅帳戶交易明細、渣打國際商業銀行
    股份有限公司永安分行函覆之呂春富匯款交易明細、九如鄉
    農會函覆之周明正帳戶交易明細及匯款解付傳票、元大商業
    銀行股份有限公司虎尾分行函覆之周世軒匯款單、聯邦商業
    銀行嘉義分行函覆之周世軒帳戶交易明細及匯款傳票、台北
    富邦銀行股份有限公司萬華分行函覆之林雪蓉匯入匯款單筆
    明細、台北富邦銀行股份有限公司大湳分行九十八年八月十
    一日北富銀九八湳字第一三九號函及所附沂水企業股份有限
    公司（負責人：呂浴沂）帳戶之印鑑卡、華南商業銀行三重
    分行函覆之佐順貿易股份有限公司（蘇建發任職公司）匯款
    資料、公司登記資料查詢結果等附卷可稽。是被告丁○上揭
    合庫六合分行之帳戶確係供作兩岸非法匯兌所用，且被告丙○○卻有與「連先生」聯繫代不詳之成年人及證人甲○○、
    乙○○透過兩岸非法匯兌之方式匯款等事實即可認定。
 2、另由上開證人所述可知，附表四所示匯款之人均與被告丁○
    素昧平生，亦未曾有商業上之往來，且渠等匯款之金額卻均
    係欲交付予在大陸之人，堪認如附表四所示之人匯款之金錢
    往來對象並非被告丁○，而係受張姓夫妻二人、「連先生」
    等人所指定匯入被告丁○前開帳戶之事實甚明。佐以被告丁○於本院準備程序亦供稱當時係屬無業，僅領取走路工等語
    ，顯見益徵被告丁○上揭合庫六合分行之帳戶確係專供作兩
    岸非法匯兌所用之帳戶無疑。另參以被告丙○○所使用之0
    000000000號行動電話與持用000000000
    0000號電話之不詳女子於九十八年七月七日下午二時二
    十八分許有通話紀錄，其內容：「A（被告丙○○）：1萬塊
    人民幣計多少台幣？B（不詳女子）：我算一下，楊老闆啊
    ，4萬9千3百。A（被告丙○○）：怎麼要加了捏。B（不詳
    女子）：4萬9千2百。A（被告丙○○）：嗯。」等語；於九
    十八年七月二十一日下午二時許有通話紀錄，其內容略以：
    「...A（被告丙○○）：1萬塊人民幣要多少？B（不詳女子
    ）：匯過來嗎，你是誰。... A （被告丙○○）：對啦，你
    幫我匯出去。B（不詳女子）：我看一下。A（被告丙○○）
    ：你要給我算便宜一點，每次都算很貴。B（不詳女子）：4
    萬9。A（被告丙○○）：好啦。B（不詳女子）：匯完通知
    我一下。A（被告丙○○）：現在去匯，丁○嗎？B（不詳女
    子）：丁○。」等語（附於九十八年度警聲搜字第三五一四
    號偵查卷第一七九頁、第一九五頁），足認被告丙○○確有
    依「連先生」指示代人匯款至被告丁○上揭合庫六合分行帳
    戶而從事兩岸非法匯兌之情甚明。又觀之卷附如附表四所示
    匯款紀錄中，被告丙○○係自九十七年四月一日起即有多次
    匯款至被告丁○上揭帳戶中，斯時證人甲○○、乙○○均尚
    未進入臺灣地區，而被告丙○○亦於本院審理時供稱：並不
    認識被告丁○等語，顯見被告丙○○匯款至被告丁○上揭帳
    戶中之款項除有證人甲○○、乙○○交付之金額外，應尚有
    其他不詳之成年人所交付，應與常情無悖。是被告丙○○、
    丁○與「連先生」、張姓夫妻二人均有負責上述將所匯款項
    ，以新臺幣與人民幣之匯率轉換後，再由張姓夫妻二人、「
    連先生」分別交付予在大陸之收款人，而彼此共同分工，以
    完成兩岸非法匯兌之行為，即足認定。
 4、再按銀行法第二十九條第一項規定，除法律另有規定者外，
    非銀行不得經營收受存款、受託經理信託資金、公眾財產或
    辦理國內外匯兌業務。前開法條所稱「匯兌業務」，乃指行
    為人不經由現金之輸送，而藉著與其他地方的分支機構或特
    定人間之資金清算，經常為其客戶辦理異地間款項之收付，
    清理客戶與第三人間債權債務關係或完成資金轉移之行為。
    至於「國內外匯兌」則是指銀行利用與國內異地或國際間同
    業相互劃撥款項之方式，例如電匯、信匯、票匯等，以便利
    顧客國內異地或國際間交付款項之行為，代替現金輸送，了
    結國際間財政、金融及商務上所發生之債權債務，收取匯費
    ，並可得無息資金運用之一種銀行業務而言。因此，凡從事
    異地間寄款、領款之行為，無論是否賺有匯差，亦不論於國
    內或國外為此行為，均符合銀行法該條項「匯兌業務」之規
    定。資金款項皆得為匯兌業務之客體，本來就沒有法定貨幣
    或外國貨幣等之限制，人民幣為大陸地區內部所定之具流通
    性貨幣，所以人民幣屬資金、款項，並無疑義（最高法院九
    十五年度臺上字第五九一０號判決要旨參照）。本件被告二
    人依在大陸地區之張姓夫妻二人、「連先生」之指示，各於
    上間時間，將有需求之個人資金，先在臺灣匯入相當數額之
    新臺幣，再在大陸地區領取等值人民幣，或先在大陸地區匯
    入相當數額之人民幣，再在臺灣地區領取等值新臺幣之方式
    ，為不特定之客人完成資金之移轉，即具有將款項由甲地匯
    往乙地之功能，屬於辦理匯兌業務之範圍，換言之，依前述
    判決要旨所示，凡從事異地間寄款、領款之行為，無論是否
    賺有匯差，亦不論於國內或國外為此行為，均符合銀行法該
    條項「匯兌業務」之規定，而應受銀行法第二十九條第一項
    規定之規範。又雖證人黃姀媗於警詢時證稱：起訴書附表所
    載匯款，並非其匯入云云（見海巡署中部地區巡防局第九岸
    巡總隊中九總字第０九八００三三八三五號卷(一)第八二至八
    三頁），另證人鄭元亨於警詢時證稱：被告丁○匯入其帳戶
    內之匯款係為連培如購買雞血石之價金云云，然證人黃姀媗
    、鄭元亨二人是否因知悉本件警方查緝兩岸非法匯兌之犯行
    ，而恐自己亦遭偵辦而對實情有所保留，已不無可能，況被
    告丁○於本院訊問時已坦承上揭合庫六合分行帳戶係自九十
    七年三月間起至九十八年八月十一日為警查獲止專供作兩岸
    非法匯兌之匯款轉帳所用等語，是其二人上揭證言，應不足
    採信，另如附表五所示被告丁○匯款對象為「鄭奇璋」（參
    見起訴書附表、被告丁○合作金庫銀行帳戶之匯出匯款單）
    ，惟警方卻傳訊「鄭奇瑋」到案說明，是「鄭奇瑋」於警詢
    時所為之證述，亦應與本案無涉，是自難以上揭證人之證述
    ，而為有利於被告二人之認定，併予敘明。
 5、另按銀行法第一百二十五條第一項後段之規定，係以犯罪所
    得之金額為刑度加重之要件。所謂「犯罪所得」，包括因犯
    罪直接取得之財物或財產上利益、因犯罪取得之報酬、前述
    變得之物或財產上利益等。故行為人於實行犯罪行為過程中
    所收取之他人財物，如依法律規定或契約約定仍須返還者，
    即非本條項後段所謂之犯罪所得。非銀行而經營收受存款、
    受託經理信託資金、公眾財產或辦理國內外匯兌業務者，其
    所取得他人之存款、信託資金、公眾財產或匯兌之款項，依
    其約定或業務之性質，均須返還或交付他人，自難逕認係其
    犯罪所得。僅在受託經理信託資金、公眾財產或辦理國內外
    匯兌業務業務時，所收取之管理費、手續費、匯率差額或其
    他名目之報酬，與前述變得之物或財產上之利益，方屬其犯
    罪所得，此部分犯罪始有銀行法第一百二十五條第一項後段
    適用之可能（最高法院九十八年度臺上字第二六八五號判決
    要旨可資參照）。本件被告丙○○、丁○所從事兩岸匯兌業
    務之犯罪所得金額，被告丁○於本院審理中係供稱：如附表
    六所示之金額即係伊依張姓夫妻二人指示匯款，屬伊獲取之
    報酬等語，是本件被告丁○犯罪所得應認定如附表六所示，
    合計金額一百二十九萬九千一百四十元，則被告丁○所從事
    兩岸匯兌業務之犯罪所得尚未達新臺幣一億元甚明。
 6、又按除有正當理由而無法避免者外，不得因不知法律而免除
    刑事責任，但按其情節，得減輕其刑，刑法第十六條定有明
    文。依被告丁○於警詢、偵查及本院審理時均一再供承是張
    姓夫妻二人指示伊從事兩岸間新臺幣與人民幣的匯兌事宜、
    被告丙○○則供稱係依「連先生」指示匯款，不知此舉是犯
    法等語，足見被告丁○、丙○○依指示而由上揭被告丁○合
    庫六合分行帳戶內匯入或匯出之款項（匯款予被告丁○本人
    除外），均與兌換人民幣有關，且由本件發生之原因，源於
    當時政府政策並未開放兩岸間之金融機構得直接進行匯兌業
    務，惟兩岸人民又有資金往來之實際需求，為媒體廣為宣傳
    而屬公眾週知之事實，故被告丁○始有藉此地下通匯之方式
    ，獲得賺取匯差之機會，否則兩岸人民若能透過合法之銀行
    進行匯兌，何需甘冒遭詐欺、倒帳之風險，而委託被告丁○
    、丙○○為其等匯款，而任何人無正當理由，均不得因不知
    法律而藉口免除刑事責任，既如前述，被告丁○、丙○○為
    智識能力正常之成年人，應知兌換或匯兌貨幣均應透過銀行
    及合法金融機構為之，否則即為違法，亦即俗稱之「黑市匯
    兌交易」，被告丁○、丙○○以個人私下之方式匯兌貨幣，
    豈有不知此行為違法之理，且其欠缺違法性認識亦難認為已
    達於不可避免之程度。是被告丁○、丙○○二人辯稱不知道
    此舉係違反銀行法之相關規定云云，即非可採。
(五)此外，復有扣案如附表一編號一至三、附表二編號一至五所
    示之物足資佐證，並有另案被告劉俊宏之個人基本資料查詢
    結果（見本院另案99年度訴字第405號案件九十八年度偵字
    第二五八０四號偵查卷一第三頁）、桃園縣蘆竹鄉戶政事務
    所九十八年十一月十七日桃蘆戶字第０九八０００五五九四
    號函覆之劉俊宏、甲○○結婚登記資料〈含甲○○通過面談
    之入出境許可證、財團法人海峽交流基金會證明、結婚公證
    書、申請書、結婚登記申請書〉（見本院另案99年度訴字第
    405號案件九十八年度偵字第二五八０四號偵查卷第十一至
    十七頁）在卷可稽。綜上所述，被告丙○○、丁○上揭所辯
    ，均屬事後卸責之詞，不足採信。本件事證明確，被告二人
    之犯行均洵堪認定，應依法論科。
二、論罪科刑：
(一)按大陸地區人民非經主管機關許可，不得進入臺灣地區，臺
    灣地區與大陸地區人民關係條例第十條第一項定有明文，而
    大陸地區人民，其父母、配偶或子女在臺灣地區設有戶籍者
    ，得申請進入臺灣地區探親，大陸地區人民進入臺灣地區許
    可辦法第三條第一項第三款亦規定甚明，本案被告丙○○、
    另案被告劉俊宏及「老鄧」為使大陸地區人民即證人甲○○
    得依據上開規定入境臺灣地區，縱人頭丈夫劉俊宏與大陸地
    區人民甲○○無結婚合意仍與之於大陸地區辦理結婚手續，
    其以徒具外觀合法形式之結婚，任由大陸地區人民以團聚為
    由申請來臺，藉以規避我國政府對大陸地區人民入境之管制
    ，實質上形同以非法手段使大陸地區人民進入臺灣。次按臺
    灣地區與大陸地區人民關係條例第七十九條處罰違反同條例
    第十五條第一款所定之使大陸地區人民非法進入臺灣地區罪
    ，凡非經合法手續進入者皆包含之，故使大陸地區人民以「
    假結婚」真入境之脫法方式，進入臺灣地區，即該當本罪，
    自不以偷渡進入者為限（最高法院九十年度臺上字第三一八
    ０號、九十二年度臺上字第四０號刑事判決意旨參照）。又
    臺灣地區與大陸地區人民關係條例第七十九條對於違反同條
    例第十五條第一款所定不得使大陸地區人民非法進入臺灣地
    區之處罰，旨在防止大陸地區人民利用非法之方式進入臺灣
    地區，以維護臺灣地區之安全與安定；此所稱「非法」，自
    應從實質上之合法性予以判斷，凡評價上違反法秩序之方法
    ，均屬此所稱「非法」之範疇。參照行政程序法第一百十九
    條第一款、第二款規定，受益人以詐欺、脅迫或賄賂方法，
    使行政機關作成行政處分者；或對重要事項提供不正確資料
    或為不完全陳述，致使行政機關依該資料或陳述而作成行政
    處分者，其信賴不值得保護。故在大陸地區通謀虛偽結婚，
    以不實之結婚證明文件辦理相關戶籍登記及入境等手續，憑
    以進入臺灣地區，其所持之旅行證及入境許可等文件雖係相
    關主管機關所核發，形式上為合法，但因以詐欺之不正當方
    法而取得，即不具實質上之合法性，仍屬以非法方法進入臺
    灣地區（最高法院九十四年度臺上字第一０六四號、九十七
    年度臺上字第五九二八號刑事判決意旨參照）。又關於結婚
    戶籍登記，戶籍機關僅有形式審查權而無實質審查權。是明
    知無結婚之實，卻使戶政機關之公務員為結婚之登記，自應
    構成刑法第二百十四條之使公務員登載不實罪，至於內政部
    入出國及移民署受理人民入出境申請，須為實質審查，非一
    經當事人提出申請，即須一律登載並據以核發臺灣地區通行
    證，此部分尚無成立刑法第二百十四條之明知不實事項而使
    公務員登載不實罪之餘地。是核被告丙○○所為如事實欄一
    、(一)所示之犯行，係犯違反臺灣地區與大陸地區人民關係
    條例第七十九條第二項、第一項之意圖營利，使大陸地區人
    民非法進入臺灣地區罪、刑法第二百十四條之使公務員登載
    不實罪，所為如事實欄一、(二)所示之犯行，核係犯違反臺
    灣地區與大陸地區人民關係條例第七十九條第二項、第一項
    之意圖營利，使大陸地區人民非法進入臺灣地區罪、刑法第
    一百六十四條第一項之藏匿人犯罪，所為如事實欄一、(三)
    所示之犯行，核係犯刑法第二百三十一條第一項之意圖營利
    容留性交罪，所為如事實欄二所示之犯行，核係犯違反銀行
    法第二十九條第一項之規定，且犯罪所得尚未逾一億元，應
    依同法第一百二十五條第一項之規定處斷。另核被告丁○所
    為，核係犯違反銀行法第二十九條第一項之規定，且犯罪所
    得尚未逾一億元，應依同法第一百二十五條第一項前段之規
    定處斷。
(二)被告丙○○意圖使女子與他人為性交之行為，而媒介以營利
    之低度行為，應為意圖使女子與他人為性交之行為，而容留
    以營利之高度行為所吸收，不另論罪。公訴人認被告丙○○
    此部分係犯意圖使女子與他人為性交之行為，而媒介以營利
    罪，尚有未洽。
(三)被告丙○○上揭第一次所犯之意圖營利，使大陸地區人民非
    法進入臺灣地區罪與「老鄧」、另案被告劉俊宏間、所犯之
    使公務員登載不實罪與另案被告劉俊宏及證人甲○○間、又
    其第二次所犯之意圖營利，使大陸地區人民非法進入臺灣地
    區罪與不詳之成年人等三人間，均各有犯意聯絡及行為分擔
    ，應各論以共同正犯。又共同正犯之意思聯絡，原不以數人
    間直接發生者為限，即有間接之聯絡者，亦包括在內。如甲
    分別邀約乙、丙犯罪，雖乙、丙間彼此並無直接之聯絡，亦
    無礙於其為共同正犯之成立。又共同正犯在其犯意聯絡範圍
    內，各自分擔犯罪行為之一部，相互利用他人之行為，以達
    其犯罪之目的者，即應對全部行為所發生之結果，共同負責
    ，不問犯罪動機起於何人，亦不必每一階段犯行，均經參與
    （最高法院七十七年臺上字第二一三五號、三十四年上字第
    八六二號、三十二年上字第一九○五號、二十八年上字第三
    一一○號判例參照）。是被告丙○○、丁○所為上揭違反銀
    行法之犯行，縱無直接聯絡，亦與「連先生」、張姓夫妻二
    人間亦有犯意聯絡及行為分擔，均為共同正犯（被告丙○○
    參與期間為九十七年四月一日起至九十八年七月二十一日止
    ）。
(四)另按刑事法若干犯罪行為態樣，本質上原具有反覆、延續實
    行之特徵，立法時既予特別歸類，定為犯罪構成要件之行為
    要素，則行為人基於概括之犯意，在密切接近之一定時、地
    持續實行之複次行為，倘依社會通念，於客觀上認為符合一
    個反覆、延續性之行為觀念者，於刑法評價上，即應僅成立
    一罪。學理上所稱「集合犯」之職業性、營業性或收集性等
    具有重複特質之犯罪均屬之，例如經營、從事業務、收集、
    販賣、製造、散布等行為概念者是，此有最高法院九十五年
    度台上字第一Ｏ七九號刑事判決意旨可資參照。而被告丙○○上揭自九十八年四月間起至同年八月十一日為警查獲止，
    多次媒介、容留證人甲○○、乙○○與不特定男客從事性交
    易，本質上原具有反覆、延續實行以同種類之媒介、容留性
    交易行為而營利為目的之職業性犯罪，並非偶而為之犯罪型
    態之特徵，並為犯罪構成要件之行為要素，在密切接近之一
    定時、地持續實行之複次行為，依社會通念，於客觀上認為
    僅符合一個反覆、延續性之行為觀念，於刑法評價上，應論
    以學理上所稱之「集合犯」，而僅成立一罪。再查銀行法第
    二十九條第一項規定所稱「經營」、「辦理」，本質上即屬
    持續實行之複次行為，具備反覆、延續之行為特徵，則被告
    丙○○、丁○各於如事實欄二所示之時間內，各基於一個從
    事業務之決意，多次經常性辦理國內外匯兌業務，未曾中斷
    ，在法律概念上僅有一個業務行為，其多次之辦理國內外匯
    兌行為均包含於一個業務行為內，亦屬包括一罪之集合犯關
    係，而僅各成立一罪。
(五)又被告丙○○前揭自九十七年四月一日起至九十八年四月間
    止，所為利用被告丁○上揭帳戶，代不詳姓名之人非法辦理
    國內外匯兌業務之犯罪事實(詳如附表四各次所示)部分，雖
    未據起訴，然因此部分犯罪事實與其經起訴判處有罪之自九
    十八年四月間起至同年七月二十一日止之非法辦理國內外匯
    兌業務之犯罪事實間，有集合犯之裁判上一罪關係，依審判
    不可分之原則，應為起訴效力所及，自為本院審理論究範圍
    ，併予敘明。
(六)又被告丙○○就上開二次意圖營利而使大陸地區女子非法進
    入臺灣地區、使公務員登載不實、意圖使女子與他人為性交
    行為而容留以營利、藏匿人犯及違反銀行法第二十九條第一
    項等犯行，犯意各別，行為互異，應予分論併罰。
(七)被告丙○○有事實欄所載之有期徒刑執行完畢紀錄，此有臺
    灣高等法院被告前案紀錄表一份在卷可稽，是被告丙○○前
    受徒刑執行完畢，五年內再故意犯有期徒刑以上之罪，為累
    犯，應依刑法第四十七條第一項規定，就上揭各罪均加重其
    刑。
(八)又銀行法第一百二十九條第一項之處罰規定，係針對地下投
    資公司或類似組織違法以高額利潤吸收民間游資，從事股票
    炒作、外匯、房地產等投機性活動，一旦週轉不靈或惡性倒
    閉，往往釀成金融風暴，並使投資大眾之利益遭受重大損害
    ，故乃加重處罰以抑制並嚴懲地下投資公司之違法吸金行為
    。至於辦理國內外匯兌業務，雖同為該條所規範，然非銀行
    辦理國內外匯兌，僅係違反政府匯兌管制之禁令，不至於對
    整體金融體系及社會安定造成重大衝擊，故其不法內涵、侵
    害法益之範圍及大小則與從事地下投資公司或類似違法組織
    不能等同視之。況此項兩岸地下通匯業務盛行，主要在政府
    兩岸政策緊縮，因應往來兩岸人員事實上之需要而生，客觀
    上有其現實層面考量，雖其仍具有不法之性質，但究與地下
    投資公司坑殺投資人之情形不同，本院認被告二人在此環境
    下而從事此匯兌業務，且係依從「連先生」張姓夫妻二人指
    示辦理，又其所為違法辦理兩岸匯兌業務，亦係因應前述社
    會現狀所生，惡性尚非重大，如處以銀行法第一百二十五條
    第一項前段之法定最低刑有期徒刑三年，實屬過苛，而有法
    重情輕，顯可憫恕之情，縱處以法定最低刑度，猶嫌過重，
    爰依刑法第五十九條規定，各酌量減輕其刑，並就被告丙○○此違反銀行法部分之犯行先加後減。
(九)爰審酌被告丙○○因貪圖一時小利，不循正當管道謀生而經
    營色情應召店，敗壞社會秩序及善良風俗匪淺，並參與非法
    使大陸地區女子進入臺灣地區從事賣淫工作，並從中獲取利
    益，另被告丙○○、丁○從事兩岸非法匯兌，除違反法律規
    定之外，更使政府對於匯款資金管制無從落實，而影響金融
    秩序、被告二人參與此部分犯行之時間，所為非破壞國內金
    融秩序甚鉅，又就違反銀行法部分，被告丁○犯罪所得達一
    百二十九萬餘元，被告丙○○尚無犯罪所得，並考其二人犯
    罪之方法、手段、所生危害程度及被告丙○○坦承上揭使公
    務員登載不實、意圖使女子與他人為性交行為而容留以營利
    等犯行、丁○犯後坦承部分事實，態度尚可等一切情狀，各
    量處如主文第一、二項所示之刑，並就被告丙○○部分定其
    應執行之刑，以資懲儆。
三、從刑沒收部分：
(一)扣案如附表一編號一、二及如附表二編號一、二所示之物，
    係被告丙○○供犯上揭意圖營利容留性交罪所用之物，另扣
    案如附表一編號二所示之物亦係供被告丙○○供犯上揭第一
    次意圖營利，違反不得使大陸地區人民非法進入臺灣地區之
    規定所用之物，扣案如附表一編號三所示之物，則係被告丙○○上揭與被告丁○共同違反銀行法第二十九條第一項規定
    所用之物，且均屬被告丙○○所有，業據被告丙○○供述在
    卷，而扣案如附表二編號三至五所示之物則係證人甲○○與
    被告丙○○共犯上揭使公務員登載不實罪所用之物，且屬共
    犯即證人甲○○所有，亦據被告丙○○供述在卷，另扣案如
    附表三所示之物，則係被告丁○所有，供與被告丙○○犯上
    揭違反銀行法第二十九條第一項規定所用之物，業據被告丁○供述在卷，均應刑法第三十八條第一項第二款之規定，宣
    告沒收。又「犯本法之罪，因犯罪所得財物或財產上利益，
    除應發還被害人或得請求損害賠償之人外，屬於犯人者，沒
    收之。如全部或一部不能沒收時，追徵其價額或以其財產抵
    償之。」，銀行法第一百三十六條之一定有明文。該規定係
    刑法第三十八條第一項第二款之特別規定，採義務沒收主義
    ，苟能證明係因犯罪所得之財物，均應沒收之，如全部或一
    部不能沒收時，追徵其價額或以其財產抵償之，並不以當場
    搜獲扣押者為限。而該規定所稱「追徵其價額」者，必限於
    所沒收之物為金錢以外之其他財物而無法沒收時，始應追徵
    其價額，使其繳納與原物相當之價額。惟如所得財物為金錢
    而無法沒收時，應以其財產抵償之，不發生追徵價額之問題
    。至於共同正犯之犯罪所得為現款時，因係合併計算，且於
    全部或一部不能沒收時，以其財產抵償之，為避免執行時發
    生重複沒收、抵償之情形，故各共同正犯之間係採連帶沒收
    主義，於裁判時應諭知連帶沒收（最高法院九十一年度臺上
    字第二四一九號、八十八年度臺上字二０三九號、九十三年
    度臺上字第二七四三號、九十八年度臺上字第九六九號判決
    意旨可資參照）。查被告丁○所從事兩岸匯兌業務，於如附
    表六所示之時間內之犯罪所得金額合計為一百二十九萬九千
    一百四十元（被告丙○○部分並無證據證明此部分有不法所
    得），業如前述，該所得為被告丁○所有，應依銀行法第一
    百三十六條之一之規定就屬於共同正犯之被告丁○、丙○○
    、「連先生」、張姓夫妻二人諭知連帶沒收，如全部或一部
    不能沒收時，以其等財產連帶抵償之。
(二)至於扣案如附表一編號四所示之物則非屬被告丙○○所有之
    物、附表一編號五至九所示之物，因無證據證明與本案被告
    丙○○犯罪有直接關係，另扣案如附表二編號六至二四所示
    之物，分屬證人甲○○、乙○○所有之物，並非被告丙○○
    所有，亦無證據證明與本案被告丙○○犯罪有直接關係，復
    非屬違禁物，爰均不另宣告沒收，附此敘明。
四、公訴意旨另以：被告丙○○尚自九十八年七月二十二日起至
    九十八年八月十一日止，代證人甲○○、乙○○使用被告丁○上揭帳戶從事非法辦理國內外匯兌業務，是被告丙○○此
    部分行為，亦涉犯違反銀行法第二十九第一項之規定，而應
    依同法第一百二十五條第一項前段規定處斷。然按犯罪事實
    應依證據認定之，無證據不得認定犯罪事實；不能證明被告
    犯罪者，應諭知無罪之判決，刑事訴訟法第一百五十四條第
    二項、第三百零一條第一項前段分別定有明文。而事實之認
    定，應憑證據，如未能發現相當證據，或證據不足以證明，
    自不能以推測或擬制之方法，以為裁判基礎，最高法院四０
    年臺上字第八六號判例意旨足資參照。又依刑事訴訟法第一
    百六十一條第一項之規定：檢察官就被告犯罪事實，應負舉
    證責任，並指出證明之方法。因此，檢察官對於起訴之犯罪
    事實，應負提出證據及說服之實質舉證責任。倘其所提出之
    證據，不足為被告有罪之積極證明，或其指出證明之方法，
    無從說服法院以形成被告有罪之心證，基於無罪推定之原則
    ，自應為被告無罪判決之諭知，亦有最高法院九十二年臺上
    字第一二八號判例要旨足參。訊據被告否認有何上揭違反銀
    行法之犯行，且依卷附被告丁○上揭帳戶資料顯示，被告丙○○於自九十八年七月二十二日起至同年八月十一日止期間
    ，並無任何匯款紀錄，自難認定該期間內被告丙○○與被告
    丁○間有共同從事非法辦理國內外匯兌業務，而為不利被告
    丙○○之認定。則依檢察官所提出之證據，尚不足證明被告
    丙○○於自九十八年七月二十二日起至同年八月十一日止期
    間亦有從事非法辦理兩岸匯兌業務之犯行，此外亦查無其他
    積極證據可證明被告丙○○此部分之犯行，是被告丙○○此
    部分之犯行尚屬無法證明，原應為無罪之諭知，然公訴人認
    此部分之犯行與前開經起訴論罪科刑違反銀行法部分，有集
    合犯之實質上一罪關係，爰不另為無罪之諭知。
據上論斷，應依刑事訴訟法第二百九十九條第一項前段，臺灣地
區與大陸地區人民關係條例第七十九條第一項、第二項、銀行法
第一百二十五條第一項前段、第二十九條第一項、第一百三十六
條之一，刑法第十一條、第二十八條、第二百十四條、第一百六
十四條第一項、第二百三十一條第一項前段、第四十七條第一項
、第五十九條、第五十一條第五款、第三十八條第一項第二款，
刑法施行法第一條之一，判決如主文。
中    華    民    國    99    年    8     月    9     日
                  刑事第十一庭  審判長法  官 李雅俐 
                                      法  官 蔡美華
                                      法  官 王世華 
以上正本證明與原本無異。
如不服本判決應於收受本判決後10日內向本院提出上訴書狀，其
未敘述上訴理由者，並得於提起上訴後20日內向本院補提理由書
狀（均須按他造當事人之人數附繕本）「切勿逕送上級法院」。
                                      書記官  蕭訓慧
中    華    民    國    99    年    8     月    9     日
附錄論罪科刑法條：
臺灣地區與大陸地區人民關係條例第79條第1項、第2項
違反第 15 條第 1 款規定者，處 1 年以上 7 年以下有期徒刑
，得併科新臺幣 1 百萬元以下罰金。
意圖營利而犯前項之罪者，處 3 年以上 10 年以下有期徒刑，
得併科新臺幣 5 百萬元以下罰金。
中華民國刑法第231條
（圖利使人為性交或猥褻罪）
意圖使男女與他人為性交或猥褻之行為，而引誘、容留或媒介以
營利者，處 5 年以下有期徒刑，得併科 10 萬元以下罰金。以
詐術犯之者，亦同。
公務員包庇他人犯前項之罪者，依前項之規定加重其刑至二分之
一。
中華民國刑法第214條
（使公務員登載不實罪）
明知為不實之事項，而使公務員登載於職務上所掌之公文書，足
以生損害於公眾或他人者，處 3 年以下有期徒刑、拘役或 5 百
元以下罰金。
中華民國刑法第164條
（藏匿人犯或使之隱避、頂替罪）
藏匿犯人或依法逮捕拘禁之脫逃人或使之隱避者，處 2 年以下
有期徒刑、拘役或 5 百元以下罰金。
意圖犯前項之罪而頂替者，亦同。
銀行法第125條第1項：
違反第 29 條第 1 項規定者，處 3 年以上 10 年以下有期徒刑
，得併科新臺幣1千萬元以上2億元以下罰金。其犯罪所得達新臺
幣1億元以上者，處7年以上有期徒刑，得併科新臺幣2500萬元以
上5億元以下罰金。
銀行法第29條第1項：
除法律另有規定者外，非銀行不得經營收受存款、受託經理信託
資金、公眾財產或辦理國內外匯兌業務。

附表一：
┌──┬─────────────────────────┐
│編號│      扣   案   物   名   稱   及   數   量       │
├──┼─────────────────────────┤
│ 1  │NOKIA行動電話一支（含0000-000000號SIM卡一張）     │
├──┼─────────────────────────┤
│ 2  │NOKIA行動電話一支（含0000-000000號SIM卡一張）     │
├──┼─────────────────────────┤
│ 3  │乙○○帳戶資料一張                                │
├──┼─────────────────────────┤
│ 4  │合作金庫銀行存款憑條一張                          │
├──┼─────────────────────────┤
│ 5  │泰國浴套房式經營企畫書一本                        │
├──┼─────────────────────────┤
│ 6  │教戰手則四張                                      │
├──┼─────────────────────────┤
│ 7  │房屋鑰匙一串                                      │
├──┼─────────────────────────┤
│ 8  │地下室車庫遙控器一個                              │
├──┼─────────────────────────┤
│ 9  │互助會簿十二本                                    │
└──┴─────────────────────────┘
附表二：
┌──┬─────────────────────────────┬───┬───────┐
│編號│       扣    案    物    名    稱    及    數    量       │持有人│  所  有  人  │
├──┼─────────────────────────────┼───┼───────┤
│ 1  │0000-000000號行動電話SIM卡一張                            │甲○○│丙○○        │
├──┼─────────────────────────────┼───┼───────┤
│ 2  │0000-000000號行動電話SIM卡一張                            │乙○○│丙○○        │
├──┼─────────────────────────────┼───┼───────┤
│ 3  │中華人民共和國結婚證一本                                  │甲○○│劉俊宏、甲○○│
├──┼─────────────────────────────┼───┼───────┤
│ 4  │內政部入出國及移民署核准甲○○入境公文三張                │甲○○│劉俊宏、甲○○│
├──┼─────────────────────────────┼───┼───────┤
│ 5  │公證書二本                                                │甲○○│劉俊宏、甲○○│
├──┼─────────────────────────────┼───┼───────┤
│ 6  │樂丫凝膠一瓶                                              │甲○○│丙○○        │
├──┼─────────────────────────────┼───┼───────┤
│ 7  │戶籍謄本二張                                              │甲○○│劉俊宏（（附於│
│    │                                                          │      │0000000000號警│
│    │                                                          │      │卷第60、61頁，│
│    │                                                          │      │其內並無結婚登│
│    │                                                          │      │記）          │
├──┼─────────────────────────────┼───┼───────┤
│ 8  │Bluetooth牌行動電話一支（含00000000000號SIM卡一張）       │甲○○│甲○○        │
├──┼─────────────────────────────┼───┼───────┤
│ 9  │NOKIA牌行動電話一支（不含SIM卡）                          │甲○○│甲○○        │
├──┼─────────────────────────────┼───┼───────┤
│ 10 │現金新臺幣18600元                                         │甲○○│甲○○        │
├──┼─────────────────────────────┼───┼───────┤
│ 11 │保險套四個                                                │甲○○│甲○○        │
├──┼─────────────────────────────┼───┼───────┤
│ 12 │疫苗接種或預防措施國際證書一本                            │甲○○│甲○○        │
├──┼─────────────────────────────┼───┼───────┤
│ 13 │國際旅行健康檢查證明書一本                                │甲○○│甲○○        │
├──┼─────────────────────────────┼───┼───────┤
│ 14 │中華人民共和國護照一本                                    │甲○○│甲○○        │
├──┼─────────────────────────────┼───┼───────┤
│ 15 │帳本三本                                                  │甲○○│甲○○        │
├──┼─────────────────────────────┼───┼───────┤
│ 16 │婚育節育證明一張                                          │甲○○│甲○○        │
├──┼─────────────────────────────┼───┼───────┤
│ 17 │中華人民共和國居民身份證影本一張                          │甲○○│甲○○        │
├──┼─────────────────────────────┼───┼───────┤
│ 18 │NOKIA牌N95型行動電話一支（不含SIM卡）                     │乙○○│乙○○        │
├──┼─────────────────────────────┼───┼───────┤
│ 19 │記事本一本                                                │乙○○│乙○○        │
├──┼─────────────────────────────┼───┼───────┤
│ 20 │現金新臺幣9400元                                          │乙○○│乙○○        │
├──┼─────────────────────────────┼───┼───────┤
│ 21 │大陸居民往來台灣通行證一本（已由內政部入出國及移民署事    │甲○○│甲○○        │
│    │務第二大隊助理員蔡艷紅代為認領）                          │      │              │
├──┼─────────────────────────────┼───┼───────┤
│ 22 │臺灣地區入出國許可證一張（已由內政部入出國及移民署事務    │甲○○│甲○○        │
│    │第二大隊助理員蔡艷紅代為認領）                            │      │              │
├──┼─────────────────────────────┼───┼───────┤
│ 23 │TBC南桃園寬頻網路服務申請書、裝機服務單、繳費單各一張     │甲○○│甲○○        │
├──┼─────────────────────────────┼───┼───────┤
│ 24 │全民健康保險第六類保險對象投保申請書一張、健保卡一張      │甲○○│甲○○        │
└──┴─────────────────────────────┴───┴───────┘
附表三：
┌──┬─────────────────────────┐
│編號│      扣   案   物   名   稱   及   數   量       │
├──┼─────────────────────────┤
│ 1  │PHILIPS牌F815型傳真機一台                         │
├──┼─────────────────────────┤
│ 2  │NOKIA牌行動電話一支（含0000-000000號SIM卡一張）   │
├──┼─────────────────────────┤
│ 3  │合作金庫銀行存摺六本（帳號：0000-000-000000號）   │
├──┼─────────────────────────┤
│ 4  │合作金庫銀行匯款申請書代收入傳票等匯款單據一批    │
└──┴─────────────────────────┘
附表四：詳附件一
附表五：詳附件二
附表六：
被告丁○之犯罪所得
┌───┬───────┬───────────┐
│ 日期 │金額（新臺幣/ │      備      註      │
│      │元）          │                      │
├───┼───────┼───────────┤
│970425│   $50,000    │匯入丁○匯局帳戶      │
├───┼───────┼───────────┤
│970529│  $151,400    │匯入丁○中國信託帳戶  │
├───┼───────┼───────────┤
│970625│   $50,000    │匯入丁○中國信託帳戶  │
├───┼───────┼───────────┤
│970729│  $104,000    │匯入丁○中國信託帳戶  │  
├───┼───────┼───────────┤
│970805│   $42,000    │匯入丁○中國信託帳戶  │
├───┼───────┼───────────┤
│970808│    $4,000    │匯入丁○中國信託帳戶  │
├───┼───────┼───────────┤
│970822│   $60,000    │匯入丁○中國信託帳戶  │
├───┼───────┼───────────┤
│970826│   $14,000    │匯入丁○中國信託帳戶  │
├───┼───────┼───────────┤
│970910│   $84,000    │匯入丁○中國信託帳戶  │
├───┼───────┼───────────┤    
│970916│   $30,000    │匯入丁○中國信託帳戶  │
├───┼───────┼───────────┤
│971014│    $8,000    │匯入丁○中國信託帳戶  │
├───┼───────┼───────────┤
│971103│   $62,500    │匯入丁○中國信託帳戶  │
├───┼───────┼───────────┤
│971212│   $67,760    │匯入丁○中國信託帳戶  │
├───┼───────┼───────────┤
│971223│   $60,000    │匯入丁○中國信託帳戶  │
├───┼───────┼───────────┤
│971229│   $70,000    │匯入丁○中國信託帳戶  │
├───┼───────┼───────────┤
│980414│   $26,000    │匯入丁○中國信託帳戶  │
├───┼───────┼───────────┤
│980512│   $29,000    │匯入丁○中國信託帳戶  │
├───┼───────┼───────────┤
│980522│   $28,300    │匯入丁○中國信託帳戶  │
├───┼───────┼───────────┤
│980525│   $33,000    │匯入丁○中國信託帳戶  │
├───┼───────┼───────────┤
│980527│   $21,000    │匯入丁○中國信託帳戶  │
├───┼───────┼───────────┤
│980603│   $32,500    │匯入丁○中國信託帳戶  │
├───┼───────┼───────────┤
│980615│   $60,000    │匯入丁○中國信託帳戶  │
├───┼───────┼───────────┤
│980619│   $40,000    │匯入丁○中國信託帳戶  │
├───┼───────┼───────────┤
│980622│    $6,680    │匯入丁○中國信託帳戶  │
├───┼───────┼───────────┤
│980706│  $125,000    │匯入丁○中國信託帳戶  │
├───┼───────┼───────────┤
│980715│   $40,000    │匯入丁○中國信託帳戶  │
├───┼───────┼───────────┤
│  合計│$1,299,140    │                      │
└───┴───────┴───────────┘

司法院資訊處製作；財團法人民間司法改革基金會備份。
